臺灣雲林地方法院刑事判決　　　　　　　 96年度訴字第239號
公　訴　人　臺灣雲林地方法院檢察署檢察官
被　　　告　甲○○
　　　　　　　　　　　號
上列被告因偽證案件，經檢察官提起公訴（96年度偵字第591 號
），嗣因被告就被訴事實為有罪之陳述，經本院告知簡式審判程
序意旨，並聽取公訴人、被告之意見後，本院合議庭裁定由受命
法官獨任依簡式審判程序審理，判決如下：
    主  文
甲○○犯偽證罪，累犯，處有期徒刑伍月，減為有期徒刑貳月又
拾伍日。
    事  實 及  理  由
一、本件係經被告於準備程序期日為有罪之陳述，而經本院合議
    庭裁定由受命法官獨任以簡式審判程序加以審理，則依據刑
    事訴訟法第273 條之2 、同法第159 條第2 項之規定，不適
    用傳聞法則有關限制證據能力之相關規定；並得依同法第31
    0 條之2 之準用同法第454 條之規定製作略式判決書，依法
    僅需記載犯罪事實、證據名稱及應適用之法條，並得以簡略
    方式為之，如認定之犯罪事實、證據及應適用之法條，與檢
    察官聲請簡易判決處刑書或起訴書之記載相同者，得引用之
    ，合先敘明。
二、犯罪事實：甲○○前因竊盜案件，經本院於民國88年11月29
    日，以88年度易字第976 號判處有期徒刑10月確定，於91年
    3 月30日因縮短刑期執行完畢。詎仍不知悔改，於94年5 月
    24日下午2 時許，在本院刑事第三法庭審理吳浩慈違反毒品
    危害防制條例案件時，經該案審判長諭知甲○○就同一案件
    ，其已於94年5 月10日具結，而毋需再次具結，並命以證人
    身分據實陳述後，甲○○明知具結後應據實陳述，並不得為
    任何不實之陳述，詎仍虛偽陳述證稱：我是打電話給「阿鴻
    」購買毒品，「阿鴻」說東西是放在吳浩慈那邊，順便叫我
    把錢交給吳浩慈，支票（嗣又改稱本票）是吳浩慈叫我簽的
    ；「阿鴻」帶我去過吳浩慈那邊一次，就是第一次跟他買賣
    時，東西是「阿鴻」擁有及在幕後指使的，毒品是「阿鴻」
    在買賣；我跟「阿鴻」買過毒品三、四次，加上跟吳浩慈拿
    這次，總共五次……等語；並於同時地，虛偽陳述證稱：吳
    浩慈的電話是「阿鴻」帶我去認識吳浩慈時，「阿鴻」留給
    我的；初於檢察官偵訊時證稱向吳浩慈購買毒品，是因為剛
    被抓到時，不知道幕後指使的人就是「阿鴻」；在斗六建成
    路十樓公寓從吳浩慈手上拿到的毒品，就是「阿鴻」寄放在
    吳浩慈那裡；嗣後所以知道「阿鴻」是幕後指使者，是因上
    次開完庭後，「阿鴻」前來找我說我欠他錢，我才知道……
    等語，而就證述吳浩慈是否有販賣第一級毒品海洛因及第二
    級毒品安非他命一節於案情有重要關係之事項，為虛偽不實
    之陳述。
三、上開犯罪事實，業據被告甲○○坦承不諱，並有被告於93年
    12月21日之偵訊筆錄及證人結文、本院94年5 月10日、同年
    5 月24日審理筆錄、證人結文等在卷可認，被告犯行應可認
    定。
四、本件被告甲○○犯罪後，刑法業經修正，依修正後刑法第47
    條第1 項規定：「受徒刑之執行完畢，或一部之執行而赦免
    後，五年以內故意再犯有期徒刑以上之罪者，為累犯，加重
    本刑至二分之一。」，而修正前則規定為：「受有期徒刑之
    執行完畢，或受無期徒刑或有期徒刑一部之執行而赦免後，
    五年以內再犯有期徒刑以上之罪者，為累犯，加重本刑至二
    分之一。」，本件被告係於前案執行完畢後，5 年內故意再
    犯本罪，不論依舊法第47條之規定，抑或新法第47條第1 項
    之規定，均構成累犯，對被告而言並無有利或不利之情形。
    故核被告所為，係犯刑法第168 條之偽證罪。
五、被告甲○○前因竊盜案件，經本院於88年11月29日，以88年
    度易字第976 號判處有期徒刑10月確定，於91年3 月30日因
    縮短刑期執行完畢，此有臺灣高等法院被告前案紀錄表在卷
    可稽，其於受徒刑之執行完畢，5 年以內故意再犯本件有期
    徒刑以上之罪，為累犯，應依刑法第47條第1 項規定，加重
    其刑。
六、爰審酌被告於審判中充當證人作證時，就案情重要事項竟為
    虛偽證言，嚴重妨礙審判職務之適正執行，浪費國家司法資
    源，其行為自屬可議，惟念其犯罪後已能坦認犯行、犯後態
    度尚佳等一切情狀，量處如主文所示之刑，以示懲儆。又中
    華民國96年罪犯減刑條例業於96年07月04日公布，並自96年
    07月16日施行，該條例第2 條明文規定：「犯罪在中華民國
    96年04月24日以前者，除本條例另有規定外，依下列規定減
    刑：三、有期徒刑、拘役或罰金，減其刑期或金額二分之一
    」，則本件被告所犯上揭偽證罪之犯罪時間，在96年04月24
    日以前，自應依中華民國96年罪犯減刑條例第2 條第1 項第
    3 款規定，減其有期徒刑二分之一，並依該條例第7 條第2
    項規定，諭知其宣告刑及減得之刑。
七、依刑事訴訟法第299 條第1 項前段、第273 條之1 第1 項、
    第310 條之2 、第454 條第1 項，刑法第168 條、第47條第
    1 項，中華民國96年罪犯減刑條例第2 條第1 項第3 款、第
    7 條。
本案經檢察官乙○○到庭執行職務。
中　　華　　民　　國　　96　　年　　9 　　月　　29　　日
                  刑事第二庭    法  官  劉　國　賓
以上正本證明與原本無異。
如不服本判決，應於判決送達後10日內，向本院提出上訴狀。
                                書記官　李　達　成
中　　華　　民　　國　　96　　年　　9 　　月　　29　　日
中華民國刑法第168條
（偽證罪）
於執行審判職務之公署審判時或於檢察官偵查時，證人、鑑定人
、通譯於案情有重要關係之事項，供前或供後具結，而為虛偽陳
述者，處7 年以下有期徒刑。
